臺灣新竹地方法院刑事判決　　　　　　　 94年度易字第325號
公　訴　人　臺灣新竹地方法院檢察署檢察官
被　　　告　丙○○　男　27歲.
上列被告因竊盜案件，經檢察官提起公訴（94年度偵字第587號
），本院依簡式審判程序判決如下：
    主  文
丙○○連續毀越安全設備，夜間侵入住宅竊盜，累犯，處有期徒
刑壹年。
    事  實
一丙○○前於民國86年間，因違反懲治盜匪條例及竊盜案件，經
  臺灣高等法院以87年度少連上訴字第120號判決分別判處有期
  徒刑3年10月、8月，並合併定應執行有期徒刑4年2月確定，於
  92年1月1日執行完畢。詎猶不知悔改，基於意圖為自己不法所
  有之概括犯意，連續於附表所示時間、地點，竊取如附表所示
  被害人之財物（侵入住宅及毀損部分未據乙○○○、甲○○提
  出告訴）。得手後，將行竊所得之現金花用殆盡，手錶1支留
  供己用，金飾及手機則持往不知情之陳新鑫開設之大昌當舖典
  當。嗣於93年12月29經警循線通知丙○○到案說明始查獲。
二案經新竹市警察局第三分局報請臺灣新竹地方法院檢察署檢察
  官偵查起訴。
    理  由
一本件被告丙○○所犯普通竊盜罪及加重竊盜罪，均非死刑、無
  期徒刑、最輕本刑為3年以上有期徒刑之罪，或高等法院管轄
  第一審之案件，被告於本院行準備程序進行中，就被訴事實為
  有罪之陳述，經本院合議庭認合於修正後刑事訴訟法第273條
  之1之規定，裁定進行簡式審判程序，合先敘明。
二認定犯罪事實所憑之證據及認定之理由：
(一)被告對於上開事實於偵、審中均自白不諱。
(二)被害人乙○○○、丁○○、甲○○於警詢中所為指訴及所出具
  之贓物認領保管單各1紙在卷可稽（見偵查卷第22-24頁）。
(三)證人即大昌當舖負責人陳新鑫於警詢時所為證述。
(四)贓物典當資料1份、行竊現場照片7張及贓物照片6張附卷足憑
  。
  綜上，本件事證已臻明確，被告犯行堪以認定，應依法論科。
三論罪與科刑：
  按刑法第321條第1項第1款所謂夜間，為日出前日沒後；又按
  住宿者對於宿舍房間，各有其監督權，且既係供住宿者起居之
  場所，即不失為住宅性質（最高法院69年台上字第1474號判例
  意旨參照）。而同條項第2款規定之「門扇」，係專指門戶，
  即分隔住宅或建築物內外之間之出入口大門而言，至於所謂「
  其他安全設備」，則指門扇牆垣以外，依通常觀念足認防盜之
  一切設備，如門鎖、窗戶及房間門等均屬之。查被告如附表編
  號1、2、4所示之竊盜犯行，係犯刑法第320條第1項之普通竊
  盜罪，然其於附表編號3所示之夜間20時許，破壞房間門窗後
  攀爬侵入同住於桃園市○○路27號4樓宿舍但不同房間之被害
  人甲○○房內行竊，則係犯刑法第321條第1項第1款、第2款之
  毀越安全設備、夜間侵入住宅竊盜罪。被告多次竊盜與加重竊
  盜犯行，犯罪時間緊接，所犯係基本構成要件相同之罪，顯基
  於概括犯意為之，為連續犯，應依刑法第56條之規定，論以刑
  法第321條第1項第1款、第2款之毀越安全設備、夜間侵入住宅
  竊盜罪一罪，並加重其刑。又被告前於86年間因違反懲治盜匪
  條例及竊盜案件，經臺灣高等法院以87年度少連上訴字第120
  號判決分別判處有期徒刑3年10月、8月，並合併定應執行有期
  徒刑4年2月確定，於92年1月1日執行完畢，有臺灣高等法院被
  告前案紀錄表及在監在押全國紀錄表各1份附卷可稽，其於上
  開有期徒刑執行完畢後5年內，再犯本件有期徒刑以上之罪，
  為累犯，應依刑法第47條規定，遞予加重其刑。本院審酌被告
  年富力強，不思循正當途徑獲取財富，竟於光天化日之下二度
  侵入被害人乙○○○住處行竊，復利用地利之便竊取居住同宿
  舍之被害人丁○○、甲○○財物，對於被害人之財產與居住安
  全構成相當危害，可見其守法意識與自制能力之薄弱，惟被告
  犯罪後尚能坦承犯行，部分竊得之財物亦已據被害人領回等情
  狀，量處如主文所示之刑。
四適用之法律：
  據上論斷，應依刑事訴訟法第273條之1第1項、第299條第1項
  前段，刑法第56條、第321條第1項第1款、第2款、第47條，判
  決如主文。
本案經檢察官陳宏兆到庭執行職務。
中　　華　　民　　國　　94　　年　　5　　 月　　31　　日
                  刑事第二庭    法  官  鄭子俊
以上正本證明與原本無異。
如不服本判決，應於判決送達後10日內向本院提出上訴狀 (應附
繕本)， 上訴於臺灣高等法院。
中　　華　　民　　國　　94　　年　　5　　 月　　31　　日
                                書記官  沈藝珠
附錄本案論罪科刑法條全文：
刑法第321條
犯竊盜罪而有左列情形之一者，處6月以上、5年以下有期徒刑：
一、於夜間侵入住宅或有人居住之建築物、船艦或隱匿其內而犯
    之者。
二、毀越門扇、牆垣或其他安全設備而犯之者。
三、攜帶兇器而犯之者。
四、結夥三人以上而犯之者。
五、乘火災、水災或其他災害之際而犯之者。
六、在車站或埠頭而犯之者。
前項之未遂犯罰之。
附表：
┌─┬─────┬──────┬────┬─────────┐
│編│時間　　　│地點　　　　│被害人　│行竊方式及手段　　│
│號│　　　　　│　　　　　　│　　　　│　　　　　　　　　│
├─┼─────┼──────┼────┼─────────┤
│1 │93年11月18│新竹市牛埔南│乙○○○│以電話卡打開喇叭鎖│
│　│日14、15時│路102號3樓　│　　　　│進入被害人屋內，竊│
│　│許　　　  │　　　　　　│　　　　│取現金新台幣（下同│
│　│　　　　　│　　　　　　│　　　　│）10,000元及金飾2 │
│　│　　　　　│　　　　　　│　　　　│件。　　　　　　　│
├─┼─────┼──────┼────┼─────────┤
│2 │93年12月20│桃園市○○路│丁○○　│利用同住一室之被害│
│　│日夜間20時│27號4樓　　 │　　　　│人丁○○不在之際，│
│　│許        │　　　　　　│　　　　│徒手竊取球鞋1雙、 │
│　│　　　　  │　　　　　　│　　　　│Ｔ恤1件、現金2,000│
│  │          │            │        │元及手錶1支。     │
├─┼─────┼──────┼────┼─────────┤
│3 │93年12月20│桃園市○○路│甲○○　│在左列地址之宿舍內│
│　│日夜間20時│27號4樓　　 │　　　　│，徒手破壞同住該宿│
│　│許　　　　│　　　　　　│　　　　│舍但不同房之被害人│
│　│　　　　　│　　　　　　│　　　　│甲○○房間隔間牆上│
│　│　　　　　│　　　　　　│　　　　│塑膠窗戶後，自窗戶│
│  │          │            │        │攀爬進入房間內，竊│
│  │          │            │        │取手機1支、相機1台│
│  │          │            │        │、現金15,000元。  │
├─┼─────┼──────┼────┼─────────┤
│4 │93年12月23│新竹市牛埔南│乙○○○│以電話卡打開喇叭鎖│
│　│日下午13、│路102號3樓　│　　　　│進入被害人屋內，竊│
│　│14時許    │　　　　　　│　　　　│取現金30,000元及金│
│　│　        │　　　　　　│　　　　│飾1件及珍珠耳環。 │
└─┴─────┴──────┴────┴─────────┘
